【裁判字號】    92,訴,198
【裁判日期】    920620
【裁判案由】    侵占
【裁判全文】
臺灣基隆地方法院刑事判決                          九十二年度訴字第一九八號
    公  訴  人  臺灣基隆地方法院檢察署檢察官
    被      告  乙○○
右列被告因侵占案件，經檢察官聲請以簡易判決處刑（九十二年度偵緝字第六號），
本院認為不宜，改依通常程序審理，並判決如左：
    主      文
乙○○意圖為自己不法之所有，而侵占對於業務上所持有之物，處有期徒刑陸月，如
易科罰金，以參佰元折算壹日。
    事      實
一、緣國揚大地公寓大廈管理委員會（下稱「國揚大地管委會」）前曾將有關社區保
    全及公寓大廈管理之相關業務，委由中華保全股份有限公司（下稱「中華保全公
    司」）處理。「中華保全公司」為履行與「國揚大地管委會」間之約定，旋自民
    國九十一年一月間起，將公司員工乙○○派駐在國揚大地社區，為「國揚大地管
    委會」擔任總幹事之職務；而乙○○自受「中華保全公司」派任國揚大地管委會
    總幹事乙職時起，即應依約負責綜理「國揚大地管委會」業務之執行，監督「中
    華保全公司」派駐該社區保全人員之勤惰，並代表「國揚大地管委會」向社區住
    戶收取管理費用，為從事業務之人。乃乙○○於擔任上開總幹事職務之期間，除
    未依約將其代表「國揚大地管委會」向住戶收取之管理費用，按時存入「國揚大
    地管委會」所指定之帳戶內，更因自己與「中華保全公司」間之故舊恩怨，而萌
    生為自己不法所有之意圖，於其遭「中華保全公司」解職後之九十一年七月二日
    ，擅自將「國揚大地管委會」交其持有以支應國揚大地社區急需之零用金新臺幣
    （下同）四千五百十三元，及其為「國揚大地管委會」向住戶收取之管理費用二
    十三萬六千三百九十三元，以變易持有為所有之意思，悉數侵吞入己並取挪他用
    ，共計侵占「國揚大地管委會」交由其保管之項款二十四萬零九百零六元。嗣「
    國揚大地管委會」轉向「中華保全公司」求償，「中華保全公司」至此始知上情
    。
二、案經中華保全公司向臺灣基隆地方法院檢察署檢察官告發後，由臺灣基隆地方法
    院檢察署檢察官偵查起訴。
    理      由
一、右揭事實業據被告乙○○於本院審理時坦承不諱，核與告發人中華保全公司之代
    理人甲○○於本院調查時陳述之情節相符，且有中華保全股份有限公司應徵履歷
    表、國揚大地收入明細表、國揚大地社區管理委員會收支月報表、管理費收據、
    入款存摺明細影本在卷可憑。被告雖另辯稱：伊在「中華保全公司」並未得到應
    有之尊重，且於任職期間，伊亦未獲得應有之報酬；又伊本次更係遭「中華保全
    公司」無故解職，基於報復之心態，伊始貿然侵吞上開項款云云，然查，被告此
    部分辯詞，無論其真實性如何，均無解於其侵占罪名之成立，亦非本院在判斷被
    告有無侵占事實時，所應審酌之事項。綜上所陳，本件事證明確，被告業務侵占
    犯行，洵堪認定。
二、核被告所為，係犯刑法第三百三十六條第二項之業務侵占罪。爰審酌被告時值盛
    年，竟不思以正當方式換取金錢，妄想以此方式不勞而獲，觀念偏差，實不宜輕
    處，惟慮及其犯後態度尚稱良好等一切情狀，量處如主文所示之刑，以示懲儆，
    併諭知易科罰金之折算標準。
三、檢察官雖就本案聲請以簡易判決處刑，然本案被告侵占項款之時間、次數等涉及
    構成要件之事實，尚不明確，而被告於本院調查時，屢經本院傳喚、拘提亦無所
    獲，為保障刑事被告之答辯權利並確認犯罪事實，本院因認有發布通緝並改依通
    常程序審理之必要，併此指明。
據上論斷，應依刑事訴訟法第四百五十二條、第二百九十九條一項前段，刑法第三百
三十六條第二項、第四十一條第一項前段，罰金罰鍰提高標準條例第一條前段、第二
條，判決如主文。
本案經檢察官吳佳齡到庭執行職務。
中      華      民      國      九十二      年      六      月   二十   日
                                臺灣基隆地方法院刑事第三庭
                                    審判長  法  官  林火炎
                                            法  官  齊  潔
                                            法  官  王慧惠
右正本證明與原本無異。
對於本件判決如有不服，應於收受送達後十日內，向本院提出上訴書狀，上訴於臺灣
高等法院，並按他造當事人之人數附具繕本。
                                            書記官  吳麗雲
中      華      民      國      九十二      年      六      月  二十四  日
附錄論罪法條
刑法第三百三十六條第二項：
對於業務上所持有之物，犯前條第一項之罪者，處六月以上五年以下有期徒刑，得併
科三千元以下罰金。


司法院資訊處製作；財團法人民間司法改革基金會備份。
